<!DOCTYPE html>
<html lang="en"><head>
  <meta charset="utf-8">
  <meta http-equiv="X-UA-Compatible" content="IE=edge">
  <meta name="viewport" content="width=device-width, initial-scale=1"><!-- Begin Jekyll SEO tag v2.8.0 -->
<title>Morphology | Kolic Reference Grammar</title>
<meta name="generator" content="Jekyll v3.10.0" />
<meta property="og:title" content="Morphology" />
<meta name="author" content="Rosie K." />
<meta property="og:locale" content="en_US" />
<meta name="description" content="The reference grammar site for the Kolic conlang" />
<meta property="og:description" content="The reference grammar site for the Kolic conlang" />
<link rel="canonical" href="http://localhost:4000/morphology.html" />
<meta property="og:url" content="http://localhost:4000/morphology.html" />
<meta property="og:site_name" content="Kolic Reference Grammar" />
<meta property="og:type" content="website" />
<meta name="twitter:card" content="summary" />
<meta property="twitter:title" content="Morphology" />
<script type="application/ld+json">
{"@context":"https://schema.org","@type":"WebPage","author":{"@type":"Person","name":"Rosie K."},"description":"The reference grammar site for the Kolic conlang","headline":"Morphology","url":"http://localhost:4000/morphology.html"}</script>
<!-- End Jekyll SEO tag -->
<link rel="stylesheet" href="/assets/main.css"><link type="application/atom+xml" rel="alternate" href="http://localhost:4000/feed.xml" title="Kolic Reference Grammar" /><<style>.markdown-alert{padding:.5rem 1rem;margin-bottom:1rem;color:inherit;border-left:.25em solid #30363d}.markdown-alert>:first-child{margin-top:0}.markdown-alert>:last-child{margin-bottom:0}.markdown-alert .markdown-alert-title{display:flex;font-weight:500;align-items:center;line-height:1}.markdown-alert svg{margin-right:.5rem!important}.markdown-alert svg path{fill:currentColor}.markdown-alert.markdown-alert-note{border-left-color:#4493f8}.markdown-alert.markdown-alert-note .markdown-alert-title{color:#4493f8}.markdown-alert.markdown-alert-important{border-left-color:#ab7df8}.markdown-alert.markdown-alert-important .markdown-alert-title{color:#ab7df8}.markdown-alert.markdown-alert-warning{border-left-color:#9e6a03}.markdown-alert.markdown-alert-warning .markdown-alert-title{color:#d29922}.markdown-alert.markdown-alert-tip{border-left-color:#238636}.markdown-alert.markdown-alert-tip .markdown-alert-title{color:#3fb950}.markdown-alert.markdown-alert-caution{border-left-color:#da3633}.markdown-alert.markdown-alert-caution .markdown-alert-title{color:#f85149}</style></head>
<body><header class="site-header" role="banner">

  <div class="wrapper"><a class="site-title" rel="author" href="/">Kolic Reference Grammar</a><nav class="site-nav">
        <input type="checkbox" id="nav-trigger" class="nav-trigger" />
        <label for="nav-trigger">
          <span class="menu-icon">
            <svg viewBox="0 0 18 15" width="18px" height="15px">
              <path d="M18,1.484c0,0.82-0.665,1.484-1.484,1.484H1.484C0.665,2.969,0,2.304,0,1.484l0,0C0,0.665,0.665,0,1.484,0 h15.032C17.335,0,18,0.665,18,1.484L18,1.484z M18,7.516C18,8.335,17.335,9,16.516,9H1.484C0.665,9,0,8.335,0,7.516l0,0 c0-0.82,0.665-1.484,1.484-1.484h15.032C17.335,6.031,18,6.696,18,7.516L18,7.516z M18,13.516C18,14.335,17.335,15,16.516,15H1.484 C0.665,15,0,14.335,0,13.516l0,0c0-0.82,0.665-1.483,1.484-1.483h15.032C17.335,12.031,18,12.695,18,13.516L18,13.516z"/>
            </svg>
          </span>
        </label>

        <div class="trigger"><a class="page-link" href="/">Home Page</a><a class="page-link" href="/morphology.html">Morphology</a><a class="page-link" href="/phonology.html">Phonology</a></div>
      </nav></div>
</header>
<main class="page-content" aria-label="Content">
      <div class="wrapper">
        <article class="post">

  <header class="post-header">
    <h1 class="post-title">Morphology</h1>
  </header>

  <div class="post-content">
    <h1 id="nouns">Nouns</h1>

<p>Kolic nouns decline for case and number. They are categorised into four noun classes, or grammatical genders.</p>

<p>If a noun ends in a vowel, that vowel is considered part of the <a href="https://en.wikipedia.org/wiki/Lemma_(morphology)">lemma</a>, but not the <a href="https://en.wikipedia.org/wiki/Word_stem">stem</a>, instead being considered a <a href="https://en.wikipedia.org/wiki/Suffix#Inflectional_suffixes">suffix</a>. This suffix is replaced when the noun is declined into other forms. Moreover, if the resulting suffix is ‚å©i‚å™, the stem takes the form without the <a href="/phonology.html#i-umlaut">i-umlaut</a> applied, as seen in the example word √∂r√∞i.</p>

<p>This table details how the lemma forms are analysed:</p>

<table>
  <thead>
    <tr>
      <th style="text-align: right"><strong>Lemma</strong></th>
      <th style="text-align: center">teiga</th>
      <th style="text-align: center">kvils</th>
      <th style="text-align: center">k√≠r</th>
      <th style="text-align: center">√∂r√∞i</th>
      <th style="text-align: center">hr√≠√∞</th>
    </tr>
  </thead>
  <tbody>
    <tr>
      <td style="text-align: right"><strong>Stem</strong></td>
      <td style="text-align: center">teig</td>
      <td style="text-align: center">kvils</td>
      <td style="text-align: center">k√≠r</td>
      <td style="text-align: center">or√∞</td>
      <td style="text-align: center">hr√≠√∞</td>
    </tr>
    <tr>
      <td style="text-align: right"><strong>Suffix</strong></td>
      <td style="text-align: center">-a</td>
      <td style="text-align: center">-√ò</td>
      <td style="text-align: center">-√ò</td>
      <td style="text-align: center">-i</td>
      <td style="text-align: center">-√ò</td>
    </tr>
  </tbody>
</table>

<p><em>* -√ò denotes a null suffix.</em></p>

<p>More in the <a href="#gender">grammatical gender</a> section.</p>

<h2 id="gender">Grammatical gender</h2>

<p>There are four grammatical genders in Kolic ‚Äî the feminine, neuter, masculine, and diminutive. There is no animacy distinction and all four genders can refer to referents thought of as animate, as the classes correspond to the Kolic social three gender system, which actually developed into its current form thanks to the grammatical gender system, among other factors.</p>

<p>Feminine words tend to end with the vowel /a/ in the nominative singular, or less commonly with a consonant (see words like kvils, k√≥l). The lemma form can end in a vowel different than /a/ only in loanwords (e.g. R√≥si - the feminine name Rosie. Note that this loanword, just like other loanwords from real-world languages, is not cannonical, but can be used by real life speakers to express things that don‚Äôt exist in-universe, such as their names).</p>

<p>Masculine words tend to end with the vowel /i/ or with a consonant, and very rarely with a different vowel (the same loanword exception applies).</p>

<p>Neuter words almost always end with a consonant (the same loanword exception applies). Words that have multiple gendered forms (like terms that describe people) take the neuter as their default and epicene form.</p>

<p>Note that loanwords that refer to subjects with a social gender, such as given names, <em>can</em> end with endings otherwise atypical for that gender, and still retain the grammatical gender that corresponds to the social gender. The word is then declined the same way as any other word of that grammatical gender would be, according to whether it ends with a vowel or a consonant.</p>

<p>The diminutive gender is quite unlike the others, as its members are virtually always derived from roots of other genders using the suffix <code class="language-plaintext highlighter-rouge">-jun</code>. However, they do have their own set of declensions, and adjectives and vebs display agreement with the diminutive gender, so it is considered a separate gender. The diminutive gender is used for usual diminutives, for names of objects derived from other names by diminution (e.g. t√Ω√∞rujun ‚Äî writing tablet, from t√Ω√∞ri ‚Äî plank), to refer to children, which are almost never refered to by the three other genders, and for forming pet names for partners and close friends.</p>

<p>A root can be made into a diminutive by <!--either suffixing `-jun` onto the root if the [phonotactics](/phonology.html#phonotactics) allow it (e.g Hildjun - pet name or child name for Hilda), or by suffixing `-ujun` if suffixing `-jun` would result in a cluster that's disallowed by Kolic phonology (e.g. t√Ω√∞rjun would either produce two consecutive sonorants /rj/ within the onset of a syllable, or a sonorant after a fricative in the coda of a syllable, depending on analysis, both of which are disallowed by the phonotactics, so t√Ω√∞rujun is used instead).--> suffixing <code class="language-plaintext highlighter-rouge">-jun</code> onto the root (e.g. Hildjun - a pet name or child name for Hilda, or t√Ω√∞rjun - a writing tablet, from t√Ω√∞ri - a plank)</p>

<h2 id="number">Number</h2>

<p>Kolic has two grammatical numbers ‚Äî singular and plural.</p>

<h2 id="case">Case</h2>

<p>üöß This section is a Work In Progress üöß</p>

<p>Kolic has an extensive case system, with up to 59 cases in total, however most of them can be analysed as combinations of suffixes. These cases are usually separated into two categories - 8 basic cases, and 51 locatives. As previously mentioned, the locatives can be thought of as combining two types of suffixes - one specifying position relative to the referent (12 locative positions), and one specifying a direction in relation to that location (4 locative directions). In some cases, these affixes blend together instead of simply existing next to one another.</p>

<p>Kolic has a nominative-accusative alignment. It lacks a dative case, with nominals in the dative function being marked with the <a href="">lative case</a>. The <a href="#genitive-description">genitive</a> is often used as a partitive or second accusative. More info in the individual case descriptions.</p>

<h3 id="basic-case-descriptions">Descriptions of basic cases</h3>

<h4 id="nominative-description">Nominative</h4>

<h4 id="accusative-description">Accusative</h4>

<h4 id="genitive-description">Genitive</h4>

<h4 id="vocative-description">Vocative</h4>

<h4 id="comitative-description">Comitative</h4>

<h4 id="instrumental-description">Instrumental</h4>

<h4 id="abessive-description">Abessive</h4>

<h4 id="benefactive-benefactive-description">Benefactive {benefactive-description}</h4>

<h3 id="locative-direction-descriptions">Descriptions of locatives (directions)</h3>

<h4 id="static-description">Static</h4>

<h4 id="lative-description">Lative</h4>

<h4 id="ablative-description">Ablative</h4>

<h4 id="perlative-description">Perlative</h4>

<h3 id="locative-position-descriptions">Descriptions of locatives (positions)</h3>

<h4 id="inessive-description">Inessive</h4>

<h4 id="adessive-description">Adessive</h4>

<h4 id="apudessive-desciption">Apudessive</h4>

<h4 id="postessive-desciption">Postessive</h4>

<h4 id="antessive-description">Antessive</h4>

<h4 id="superessive-desciption">Superessive</h4>

<h4 id="subessive-desciption">Subessive</h4>

<h4 id="elevative-description">Elevative</h4>

<h4 id="Pergressive-description">Pergressive</h4>

<h4 id="intrative-description">Intrative</h4>

<h4 id="transessive-description">Transessive</h4>

<div class="markdown-alert markdown-alert-warning">
          <p class="markdown-alert-title"><svg class="octicon octicon-alert" viewBox="0 0 16 16" version="1.1" width="16" height="16" aria-hidden="true"><path d="M6.457 1.047c.659-1.234 2.427-1.234 3.086 0l6.082 11.378A1.75 1.75 0 0 1 14.082 15H1.918a1.75 1.75 0 0 1-1.543-2.575Zm1.763.707a.25.25 0 0 0-.44 0L1.698 13.132a.25.25 0 0 0 .22.368h12.164a.25.25 0 0 0 .22-.368Zm.53 3.996v2.5a.75.75 0 0 1-1.5 0v-2.5a.75.75 0 0 1 1.5 0ZM9 11a1 1 0 1 1-2 0 1 1 0 0 1 2 0Z"></path></svg> Warning</p>
          <p><p>This term was made up by me, because I couldn‚Äôt find any existing terminology. Please let me know if you know of some, or if you think I could name this better.</p>
</p>
        </div>

<p>This case roughly corresponds to the English ‚Äúagainst‚Äù or ‚Äúacross.‚Äù Precisely, it expresses a location <em>accross</em> some space or object from the referred object.</p>

<p>Transessive can also be used in an orientative function.</p>

<p>Examples:</p>

<blockquote>
  <p>TODO: Add the Kolic translations and glost</p>
</blockquote>

<p>My house is across [the street] from yours.</p>

<p>We went against them (to meet them)</p>

<p>She stood across from them (before them).</p>

<p>They stood across from each other.</p>

<h4 id="essive-desciption">Essive</h4>

<h3 id="noun-declensions">Declensions</h3>

<p>The declension tables are split by grammatical number. Columns are split by gender and by whether they end in a vowel or a consonant. Note the application of the <a href="/phonology.html#i-umlaut">i-umlaut</a> in all declensions ending with the letter ‚å©i‚å™, <strong>including the masculine nominative forms ending with the vowel ‚å©i‚å™.</strong> In this case, the other declensions (not ending with ‚å©i‚å™) display a reverse-umlaut, where these forms retain their original unumlauted spelling and pronunciation.</p>

<p>Also note that when a declension is marked with ‚Äú‚Äî‚Äù, the <a href="#nouns">lemma form</a> is used, but if a suffix is provided, it is suffixed only to the <a href="#nouns">stem</a> and the original suffix is replaced.</p>

<h4 id="singular">Singular</h4>

<table>
  <thead>
    <tr>
      <th style="text-align: right">¬†</th>
      <th style="text-align: center">Feminine, V</th>
      <th style="text-align: center">Feminine, C</th>
      <th style="text-align: center">Neuter, C</th>
      <th style="text-align: center">Masculine, V</th>
      <th style="text-align: center">Masculine, C</th>
      <th style="text-align: center">Diminutive</th>
    </tr>
  </thead>
  <tbody>
    <tr>
      <td style="text-align: right">Nominative</td>
      <td style="text-align: center">‚Äî (teiga)</td>
      <td style="text-align: center">‚Äî (kvils)</td>
      <td style="text-align: center">‚Äî (k√≠r)</td>
      <td style="text-align: center">‚Äî (√∂r√∞i)</td>
      <td style="text-align: center">‚Äî (hr√≠√∞)</td>
      <td style="text-align: center">-jun (t√Ω√∞rjun)</td>
    </tr>
    <tr>
      <td style="text-align: right">Accusative</td>
      <td style="text-align: center">-u (teigu)</td>
      <td style="text-align: center">-u (kvilsu)</td>
      <td style="text-align: center">‚Äî (k√≠r)</td>
      <td style="text-align: center">-a (or√∞a)</td>
      <td style="text-align: center">-a (hr√≠√∞a)</td>
      <td style="text-align: center">-jun (t√Ω√∞rjun)</td>
    </tr>
    <tr>
      <td style="text-align: right">Genitive</td>
      <td style="text-align: center">-√§n (teig√§n)</td>
      <td style="text-align: center">-√§n (kvils√§n)</td>
      <td style="text-align: center">-ri (k√≠rri)</td>
      <td style="text-align: center">-n (√∂r√∞in)</td>
      <td style="text-align: center">-√§n (hr√≠√∞√§n)</td>
      <td style="text-align: center">-j√§n (t√Ω√∞rj√§n)</td>
    </tr>
    <tr>
      <td style="text-align: right">Vocative</td>
      <td style="text-align: center">-√§√§ (teig√§√§)</td>
      <td style="text-align: center">-√§√§ (kvils√§√§)</td>
      <td style="text-align: center">‚Äî (k√≠r)</td>
      <td style="text-align: center">-i (√∂r√∞i)</td>
      <td style="text-align: center">-i (hr√≠√∞i)</td>
      <td style="text-align: center">-j√∫ (t√Ω√∞rj√∫)</td>
    </tr>
    <tr>
      <td style="text-align: right">Comitative</td>
      <td style="text-align: center">-√´nin (teig√´nin)</td>
      <td style="text-align: center">-√´nin (kvils√´nin)</td>
      <td style="text-align: center">-rin (k√≠rrin)</td>
      <td style="text-align: center">-nin (√∂r√∞inin)</td>
      <td style="text-align: center">-√´nin (hr√≠√∞√´nin)</td>
      <td style="text-align: center">-j√´nin (t√Ω√∞rj√´nin)</td>
    </tr>
    <tr>
      <td style="text-align: right">Instrumental</td>
      <td style="text-align: center">-√§na√∞ (teig√§na√∞)</td>
      <td style="text-align: center">-√§na√∞ (kvils√§na√∞)</td>
      <td style="text-align: center">-rina√∞ (k√≠rrina√∞)</td>
      <td style="text-align: center">-na√∞ (√∂r√∞ina√∞)</td>
      <td style="text-align: center">-√§na√∞ (hr√≠√∞√§na√∞)</td>
      <td style="text-align: center">-j√§na√∞ (t√Ω√∞rj√§na√∞)</td>
    </tr>
    <tr>
      <td style="text-align: right">Abessive</td>
      <td style="text-align: center">-√§nae (teig√§nae)</td>
      <td style="text-align: center">-√§nae (kvils√§nae)</td>
      <td style="text-align: center">-rinae (k√≠rrinae)</td>
      <td style="text-align: center">-nae (√∂r√∞inae)</td>
      <td style="text-align: center">-√§nae (hr√≠√∞√§nae)</td>
      <td style="text-align: center">-j√§nae (t√Ω√∞rj√§nae)</td>
    </tr>
    <tr>
      <td style="text-align: right">Benefactive</td>
      <td style="text-align: center">-una (teiguna)</td>
      <td style="text-align: center">-una (kvilsuna)</td>
      <td style="text-align: center">-na (k√≠rna)</td>
      <td style="text-align: center">-ana (or√∞ana)</td>
      <td style="text-align: center">-ana (hr√≠√∞ana)</td>
      <td style="text-align: center">-juna (t√Ω√∞rjuna)</td>
    </tr>
  </tbody>
</table>

<h4 id="plural">Plural</h4>

<p>üöß This section is a Work In Progress üöß</p>

<table>
  <thead>
    <tr>
      <th style="text-align: right">¬†</th>
      <th style="text-align: center">Feminine, V</th>
      <th style="text-align: center">Feminine, C</th>
      <th style="text-align: center">Neuter, C</th>
      <th style="text-align: center">Masculine, V</th>
      <th style="text-align: center">Masculine, C</th>
      <th style="text-align: center">Diminutive</th>
    </tr>
  </thead>
  <tbody>
    <tr>
      <td style="text-align: right">Nominative</td>
      <td style="text-align: center">-i (teigi)</td>
      <td style="text-align: center">-i (kvilsi)</td>
      <td style="text-align: center">-Ci (k√≠rri)</td>
      <td style="text-align: center">-ri (√∂r√∞ri)</td>
      <td style="text-align: center">-ri (hr√≠√∞ri)</td>
      <td style="text-align: center">-j√∫nni (t√Ω√∞ruj√∫nni)</td>
    </tr>
    <tr>
      <td style="text-align: right">Accusative</td>
      <td style="text-align: center">¬†</td>
      <td style="text-align: center">¬†</td>
      <td style="text-align: center">¬†</td>
      <td style="text-align: center">¬†</td>
      <td style="text-align: center">¬†</td>
      <td style="text-align: center">¬†</td>
    </tr>
  </tbody>
</table>

<p><em>* C means geminating the last consonant. If the consonant is already geminated in the singular nominative, this step is skipped (e.g. √æreitt becomes √æreitti in the plural nominative).</em></p>

<h1 id="pronouns">Pronouns</h1>

<p>üöß This section is a Work In Progress üöß</p>

<h1 id="verbs">Verbs</h1>

<p>üöß This section is a Work In Progress üöß</p>

<h1 id="adjectives">Adjectives</h1>

<p>üöß This section is a Work In Progress üöß</p>

<h1 id="conjunctions">Conjunctions</h1>

<p>üöß This section is a Work In Progress üöß</p>

<h1 id="interjections">Interjections</h1>

<p>üöß This section is a Work In Progress üöß</p>

  </div>

</article>

      </div>
    </main><footer class="site-footer h-card">
  <data class="u-url" href="/"></data>

  <div class="wrapper">

    <h2 class="footer-heading">Kolic Reference Grammar</h2>

    <div class="footer-col-wrapper">
      <div class="footer-col footer-col-1">
        <ul class="contact-list">
          <li class="p-name">Rosie K.</li></ul>
      </div>

      <div class="footer-col footer-col-2"><ul class="social-media-list"></ul>
</div>

      <div class="footer-col footer-col-3">
        <p>The reference grammar site for the Kolic conlang</p>
      </div>
    </div>

  </div>

</footer>
</body>

</html>
